# 非同一控制下合并报表调增的成本和费用怎么会与调减的未分配利润数额一致？

提问人：wufaxian 时间：2019-12-07 00:25:00
请看下图红色下划线由于合并日资产评估增值导致第一年年末要调增费用和成本。问题一：费用成本调增的数额怎么可能可能等于第二年需要调减的期初未分配利润数额呢？从利润表来看。任何增加的成本费用大致上都要 *（1-所得税率）后才能 “影响” 未分配利润吧！
问题二：截图中的第一年，第二年调整分录就是第一年、第二年合并工作底稿上的调整分录吧？问题三：为什么右下角只调增本年 “管理费用”？是不是题目假设调增的存货全在第一年卖掉了？预提坏账的应收资产，全部在第一年收回了？还是说有其他原因？
41EB5AC8-975C-4ED3-B25A-DE89C0C11D5E.jpeg (231.43 KB, 下载次数: 1)
前天 00:59 上传

回答人：chenyiwei
1 、可以看下合并抵销分录中有无对应的递延所得税负债转回，正常情况下应该会有。
2 、一般理解是。
3 、可能是这样的假设，你可以再看题目。